# 新金融工具对应收票据的影响

提问人：chanyoz 时间：2019-04-08 14:04:56
比亚迪 2018 年审计报告中将应收票据，划分为 “以公允价值计量且其变动计入其他综合收益”
具体表达：集团在日常资金管理中将该等应收票据重分类为以公允价值计量且其变动计入其他综合收益金融资产（详见附注三、 34 ）。对于分类为以公允价值计量且其变动计入其他综合收益的金融资产，企业应当在其他综合收益中确认其损失准备，并将减值利得或损失计入当期损益，且不应减少该金融资产在资产负债表中列示的账面价值。截至 2018 年 12 月 31 日，集团应收票据累计计提减值准备 15,455 千元。
问题：这指定从新金融工具准则上如何理解？票据计提坏账就不会影响利润表了？

回答人：chenyiwei
因为在这种模式下，FVOCI 的金融资产本身已经按期末公允价值计量，所以不会再因为计提信用减值损失而影响金融资产的账面价值。单独确认信用减值损失的目的，只是为了将信用风险导致的减值损失和其他原因导致的公允价值变动相区分，前者计入损益，后者仍体现在其他综合收益中。信用减值损失仍是计入利润表的。